【裁判字號】    89,簡抗,8
【裁判日期】    890929
【裁判案由】    土地所有權移轉登記
【裁判全文】
臺灣苗栗地方法院民事裁定  八十九年度簡抗字第八號
    抗  告  人  乙○○
    相  對  人  甲○○
右當事人間請求土地所有權移轉登記事件，抗告人對於中華民國八十九年七月十二日
本院苗栗簡易庭八十九年度苗簡字第一九五號裁定提起抗告，本院裁定如左：
    主      文
抗告駁回。
抗告程序費用由抗告人負擔。
    理      由
一、抗告意旨略以：相對人甲○○應將坐落苗栗縣頭屋鄉○○○段一三八、一三八之
    一、一三九、一四０、一四一地號等五筆土地所有權六分之一移轉登記予抗告人
    所有，因上開五筆土地依協議書約定係分歸抗告人管理使用，原審裁定駁回抗告
    人之主張並無理由等語。
二、按訴訟標的於確定之終局判決中經裁判者，除法律別有規定外，當事人不得就該
    法律關係更行起訴；又起訴之訴訟標的為確定判決之效力所及者，法院應以裁定
    駁回之，民事訴訟法第四百條第一項、第二百四十九條第一項第七款分別定有明
    文。
三、抗告人於原審起訴請求：「（一）被告羅濟發應將其所有坐落苗栗縣頭屋鄉○○
    ○段第一三八、一三八之一、一三九、一四０、一四一地號等五筆土地之所有權
    應有部分各六分之一移轉登記與原告；（二）被告羅濟錦應將其所有坐落苗栗縣
    頭屋鄉○○○段第一三八、一三八之一、一三九、一四０、一四一地號等五筆土
    地之所有權應有部分各六分之一移轉登記與原告；（三）被告甲○○應將其所有
    坐落苗栗縣頭屋鄉○○○段第一三八、一三八之一、一三九、一四０、一四一地
    號等五筆土地之所有權應有部分各三分之一移轉登記與原告」。惟查，抗告人就
    同一法律關係前已對上開三人起訴，並經台灣新竹地方法院以七十七年度訴字第
    二三四號判決抗告人部分勝訴確定等情，業經原審調閱前開事件卷宗核明屬實，
    並有台灣新竹地方法院七十七年度訴字第二三四號民事判決書及民事裁定書正本
    各一件附卷可稽，是本件訴訟標的業於確定終局判決中經裁判，而為判決效力所
    及，揆諸前揭法條規定，抗告人自不得就同一法律關係更行起訴，原審據此以裁
    定駁回抗告人之起訴，並無違誤，抗告意旨指摘原裁定不當，為無理由，應予駁
    回。
四、據上論結，本件抗告為無理由，依民事訴訟法第四百九十二條第一項、第九十五
    條、第七十八條，裁定如主文。
中      華      民      國    八十九    年      九      月    二十九    日
                                  臺灣苗栗地方法院民事庭
~B審判長法    官  宋國鎮
~B      法    官  高敏俐
~B      法    官  邱光吾
右為正本係照原本作成。
如對本裁定抗告須於裁定送達後十日內向本院提出抗告狀。
~B法院書記官  劉秋雯
中      華      民      國    八十九    年      九      月    二十九    日


司法院資訊處製作；財團法人民間司法改革基金會備份。
